# 关于处置子公司时收到的现金的现金流列报

提问人：不忘初心 3 时间：2022-04-21 14:26:53
CPA辅导书的讲义上，有下面两个结论：
1 、企业整体处置非法人营业单位的情况下： 处置子公司或其他营业单位收到的现金净额＝处置价款中收到现金的部分－其他营业单位持有的现金和现金等价物－相关处置费用 。如为负数，应将该金额填列至“支付其他与投资活动有关的现金”项目中。
2 、企业处置子公司的情况下： 处置子公司或其他营业单位收到的现金净额 ＝处置价款中收到现金的部分－相关处置费用
问题：为什么在处置子公司的情况下，计算“处置子公司或其他营业单位收到的现金净额”时，只从“处置价款中收到的现金部分”中减掉相关处置费用，而不用再继续减掉“子公司报表上的现金及现金等价物”呢？

回答人：chenyiwei
需要继续减掉“子公司报表上的现金及现金等价物”。
《企业会计准则讲解（ 2010 ）》第三十二章：
4.处置子公司及其他营业单位收到的现金净额
本项目反映企业处置子公司及其他营业单位所取得的现金减去子公司或其他营业单位持有的现金和现金等价物以及相关处置费用后的净额。本项目可以根据有关科目的记录分析填列。
企业处置子公司及其他营业单位是整体交易，子公司和其他营业单位可能持有现金和现金等价物。这样，整体处置子公司或其他营业单位的现金流量，就应以处置价款中收到现金的部分，减去子公司或其他营业单位持有的现金和现金等价物以及相关处置费用后的净额反映。
处置子公司及其他营业单位收到的现金净额如为负数，应将该金额填列至“支付其他与投资活动有关的现金”项目中。